# 同一控制下子公司丧失对孙公司的控制权

提问人：1123050994@ 时间：2020-02-29 08:05:22
A是上市公司的母公司，B公司是A公司的全资子公司，C公司是B公司的全资子公司（C原来是B的分公司， 18 年改变了企业组织形式，成为了B的全资子公司）。A公司 2019 年通过增资的方式取得C的控制权（持股82%）。假设A 2019 年 1 月 1 日取得C的控制权，B 2019年 1 月 1 日丧失对C的控制权。
请教陈主板
1 、B公司单户报表层面对C剩余股权按照金融资产进行后续核算，怎么确定剩余股权的公允价值？还是直接按照之前长投的账面成本直接重分类到金融资产？在丧失控制权日是怎么进行转换？
2 、 2019 年B公司合并报表层面少了C公司的 2018 年的年末未分配利润、现金及现金等价物金额，这两部分在B公司的合并报表层面怎么进行处理？可以直接 借：投资收益 （金额为C公司的 2018 年年末未分配利润的金额） 贷：年初未分配利润 借：支付其他与投资活动有关的现金（金额为 2018 年C公司的期末现金及现金等价物的金额） 贷：期初现金及现金等价物 吗？

回答人：chenyiwei
1 、如果A对B的增资价格是按照适当方式确定的公允价值，则可以参考A的增资价格；如果A的增资价格不公允的，则采用适当方法进行估值。
2 、B的合并层面视同处置子公司，所保留金融资产的处置日公允价值和原持有C公司的各项资产、负债账面价值之间的差额为B合并报表层面的投资收益（丧失对子公司控制权损益）。